臺灣臺北地方法院民事判決　　　　　　　　　　　　九十二年度訴字第五八六一號
　　原　　　告　彰化商業銀行股份有限公司
　　法定代理人　乙○○
　　訴訟代理人　丙○○
　　被　　　告　丁○○　　原住台北市○○區○○街八二巷十七號
　　　　　　　　甲○　　　原住.
　　　　　　　　戊○○　　原住.
當事人間請求清償借款事件，本院於中華民國九十三年二月十九日言詞辯論終結，判
決如下：
    主  文
被告丁○○、甲○、戊○○應連帶給付原告新台幣伍拾陸萬柒仟捌佰拾伍元，及附
表一編號１所示之利息及違約金。
被告丁○○應給付原告新台幣肆佰陸拾萬元，及附表一編號２、３所示之利息及違約
金。
被告丁○○應給付原告新台幣肆萬陸仟捌佰陸拾肆元，及自民國九十二年三月一日起
至清償日止，按日息萬分之五點四計算之利息。
訴訟費用由被告丁○○負擔，其中由被告甲○、戊○○連帶負擔百分之十一。
本判決第一項於原告以新台幣壹拾玖萬元供擔保後，得假執行。
本判決第二項於原告以新台幣壹佰伍拾萬肆仟元供擔保後，得對被告丁○○假執行
。
本判決第三項得假執行。
    事  實
甲、原告方面：
一、聲明：除假執行擔保金額外，如主文第一、二、三項所示。
二、陳述：
（一）被告丁○○於民國九十一年五月二十九日邀同其餘被告甲○、戊○○為連帶保
      證人，並於同年月三十日向原告借款新台幣（下同）六十萬元，約定借款期間
      自九十一年五月三十日起至九十八年五月三十日止，自借款日起依年金法按月
      於每月三十日平均攤還本息，利息按原告基本放款利率加年息百分之一計算（
      延滯當時為年息百分之八點三二），遲延清償時，除仍按上開利率計息外，逾
      期在六個月以內部分，另按原訂利率之一成加付違約金，逾期六個月以上者，
      其超逾六個月部分，違約金加倍計付。惟被告丁○○自九十一年十一月三十日
      起即未再繳交本息。尚欠如附表一編號１所示之本金、利息及違約金，迭經催
      討無效，被告甲○、戊○○既為連帶保證人，自應負連帶給付責任。
（二）被告丁○○又於九十一年六月七日向原告借款二筆，金額分別為二百萬元及二
      百六十萬元（詳如附表一編號２、３所示），約定借款期間均自九十一年六月
      七日起至一百十一年六月七日止，並約定自借款日起前三年為寬限期，在此期
      間按月付息，其中二百萬元借款部分之利息按郵匯局二年期定期儲金機動利率
      加年息百之０點五七五計付（延滯當時為年息百分之二點八五），二百六十萬
      元借款部分之利息自借款日起至第十二個月止按原告基本放款利率減年息百分
      之二點七四計付（延滯當時為年息百分之四點七０五）。遲延清償時，除仍按
      上開利率計息外，逾期在六個月以內部分，另按原訂利率之一成加付違約金，
      逾期六個月以上者，其超逾六個月部分，違約金加倍計付。惟被告丁○○就前
      開借款自九十一年十一月七日起即未再繳交利息，尚欠本金四百六十萬元及附
      表一編號２、３所示之利息及違約金。
（三）被告丁○○復於九十一年一月四日與原告訂立信用卡使用契約，向原告請領萬
      事達ＭＡＳＴＥＲ信用卡（卡號：****000000000000）使用，依約被告丁○○
      即得於特約商店簽帳消費，但應於次月繳款截止日前向原告清償，詎被告迄九
      十二年一月三十一日止共計消費四萬九千八百六十四元，除於九十二年二月十
      九日繳交三千元外，其餘四萬六千八百六十四元迭經催討迄未繳交，被告丁○
      ○依彰化銀行信用卡約定條款第二十六條規定，應加付自九十二年三月一日起
      至清償日止按日息萬分之五．四計算之延滯息。為此提起本件訴訟。
三、證據：提出個人消費者貸款借據三件、放款帳戶資料表三件、彰化銀行信用卡信
    用消費額度申請書、信用卡消費明細表及彰化銀行信用卡約定條款各一件（均影
    本）為證。
乙、被告方面：
    被告均未於言詞辯論期日到場，亦未提出書狀作何聲明或陳述。
    理  由
甲、程序方面：
    本件被告均未於言詞辯論期日到場，核無民事訴訟法第三百八十六條所列各款情
    形，應依原告之聲請，由其一造辯論而為判決。
乙、得心證之理由：
一、本件原告主張之事實，已據其提出個人消費者貸款借據三件、放款帳戶資料表三
    件、彰化銀行信用卡信用消費額度申請書、信用卡消費明細表及彰化銀行信用卡
    約定條款各一件為證，核屬相符，被告均未於言詞辯論期日到場，亦未提出書狀
    作何聲明或陳述，自堪信原告主張為真實。
二、按，消費借貸之借用人應於約定期限內，返還與借用物種類、品質、數量相同之
    物，未定返還期限者，借用人得隨時返還，貸與人亦得定一個月以上之相當期限
    ，催告返還。民法第四百七十八條定有明文。又遲延之債務，以支付金錢為標的
    者，債權人得請求依法定利率計算之遲延利息。但約定利率較高者，仍從其約定
    利率。當事人得約定債務人不履行債務時，應支付違約金。同法第二百三十三條
    第一項、第二百五十條第一項亦分別明定。又連帶債務之債權人，得對於債務人
    中之一人或數人或其全體，同時或先後請求全部或一部之給付。連帶債務未全部
    履行前，全體債務人仍負連帶責任。民法第二百七十三條定有明文。連帶保證者
    ，乃保證人與主債務人連帶負債務履行責任之保證，具有連帶債務之性質。又保
    證債務，除契約另有訂定外，包含主債務之利息、違約金、損害賠償及其他從屬
    於主債務之負擔；民法第七百三十九條、第七百四十條分別定有明文。查，被告
    丁○○既尚積欠原告本金三筆各五十六萬七千八百三十五元、四百六十萬元、四
    萬六千八百六十四元及如原告之聲明（即附表一編號１、２、３及主文第三項）
    所示之利息、違約金，被告甲○、戊○○均為被告丁○○之連帶保證人，自應對
    被告丁○○所積欠之上開附表一編號１所示債務負連帶清償之責。
三、從而原告依消費借貸、連帶保證契約及信用卡約定條款，請求被告連帶給付借款
    五十六萬七千八百三十五元，及如附表一編號１所示之利息與違約金，另請求被
    告丁○○給付借款四百六十萬元，及如附表一編號２、３所示之利息與違約金，
    信用卡消費款四萬六千八百六十四元，及如主文第三項所示之利息，為有理由，
    均應予准許。
丙、假執行之宣告：
    原告陳明願供擔保，請求宣告假執行，核無不合，茲酌定相當之擔保金額（如主
    文第五、六項所示），予以准許。至判決主文第三項為所命給付之金額未逾五十
    萬元之判決，爰依職權宣告得假執行。
丁、結論：
    本件原告之訴為有理由，依民事訴訟法第三百八十五條第一項前段、第七十八條
    、第八十五條第一、二項、第三百八十九條第一項第五款、第三百九十條第二項
    ，判決如主文。
中　　　華　　　民　　　國　　九十三　　年　　　三　　　月　　　四　　　日
                              民事第三庭  法      官    張明輝
正本係照原本作成
如對本判決上訴，須於判決送達後廿日內向本院提出上訴狀
中　　　華　　　民　　　國　　九十三　　年　　　三　　　月　　　四　　　日
                                          法院書記官    周其祥
